th: วัสดุที่ใช้ทำเครื่องครัว/อุปกรณ์ทำเบเกอรี่: อะลูมิเนียม; เหล็กคาร์บอน; เหล็กหล่อ; เซรามิก; สีทองแดง; สีสูตรอีนาเมล; แก้ว; โลหะ; ซิลิโคน; เหล็กสเตนเลส; เทฟลอน; อื่นๆ
es: Material de los utensilios para cocinar/hornear: Aluminio; Acero al carbono; Hierro fundido; Cerámica; Cobre; Esmalte; Vidrio; Metal; Silicona; Acero inoxidable; Teflón; Otros
da: Materiale af kogegrej og bageforme: Aluminum; Kulstofstål; Støbejern; Keramik; Kobber; Emalje; Glas; Metal; Silikone; Rustfrit stål; Teflon; Andet
hu: Főzőedények/Sütőedények anyaga: Alumínium; Szénacél; Öntöttvas; Kerámia; Réz; Zománc; Üveg; Fém; Szilikon; Rozsdamentes acél; Teflon; Egyéb
zh-CN: 炊具/烘焙用具材质: 铝; 碳钢; 铸铁; 陶瓷制品; 铜色; 搪瓷; 玻璃; 金属; 硅胶; 不锈钢; Teflon; 其他
ja: 調理器具/ベークウェア素材: アルミニウム; カーボン鋼; 鋳鉄; セラミック; コッパー; エナメル; ガラス; 金属; シリコーン; ステンレススチール; テフロン; その他
pl: Materiał garnka / formy do pieczenia: Aluminium; Stal węglowa; Żeliwo; Ceramika; Miedź; Emalia; Szkło; Metal; Silikon; Stal nierdzewna; Teflon; Inne
sv: Verktyg för matlagning och bakning - material: Aluminium; Kolstål; Gjutjärn; Keramisk; Koppar; Emalj; Glas; Metall; Silikon; Rostfritt stål; Teflon; Övrigt
pt-PT: Material de utensílios de cozinha/assadeiras: Alumínio; Aço carbono; Ferro fundido; Cerâmica; Cobre; Esmalte; Vidro; Metal; Silicone; Aço inoxidável; Teflon; Outro
ro-RO: Material articole pentru gătit/copt: Aluminiu; Oțel carbon; Fontă; Ceramic; Cupru; Email; Sticlă; Metal; Silicon; Oțel inoxidabil; Teflon; Altele
zh-TW: 調理和烘焙用具材質: 鋁; 碳素鋼; 鑄鐵; 陶瓷; 紅銅色; 琺瑯; 玻璃; 金屬; 矽膠; 不銹鋼; Teflon; 其他
cs: Materiál nádobí k vaření/pečení: Hliník; Uhlíková ocel; Železná litina; Keramika; Měděná; Email; Sklo; Kov; Silikon; Nerezová ocel; Teflon; Jiné
fr: Matériau des ustensiles de cuisson: Aluminum; Woks en acier au carbone; Fonte; Céramique; Cuivre; Vernis; Verre; Métal; Silicone; Acier inoxydable; Téflon; Autre
hr-HR: Materijal posuđa za kuhanje/pečenje: Aluminij; Ugljični čelik; Lijevano željezo; Keramika; Bakar; Emajl; Staklo; Metal; Silikon; Nehrđajući čelik; Teflon; Ostalo
en: Cookware/Bakeware material: Aluminum; Carbon steel; Cast iron; Ceramic; Copper; Enamel; Glass; Metal; Silicone; Stainless steel; Teflon; Other
it: Materiale per pentole/teglie da forno: Alluminio; Acciaio al carbonio; Ghisa; Ceramica; Rame; Smalto; Vetro; Metallo; Silicone; Acciaio inossidabile; Teflon; Altro
de: Kochgeschirr-/Backgeschirrmaterial: Aluminium; Kohlenstoffstahl; Gusseisen; Keramik; Kupfer; Emaillelack; Glas; Metall; Silikon; Edelstahl; Teflon; Sonstiges
tr: Pişirme/Fırın gereçleri malzemesi: Alüminyum; Karbon çelik; Dökme demir; Seramik; Bakır; Emaye; Cam; Metal; Silikon; Paslanmaz çelik; Teflon; Diğer
pt-BR: Material de panelas/assadeiras: Alumínio; Aço carbono; Ferro fundido; Cerâmica; Cobre; Esmalte; Vidro; Metal; Silicone; Aço inoxidável; Teflon; Outro
lt-LT: Kaitlentės / orkaitės indo medžiaga: Aliuminis; Anglinis plienas; Ketus; Keramika; Varis; Emalis; Stiklas; Metalas; Silikonas; Nerūdijantysis plienas; Teflonas; Kita
sk-SK: Materiál nádob na varenie/pečenie: Hliník; Uhlíková oceľ; Liatina; Keramický; Meď; Smalt; Sklo; Kov; Silikón; Nehrdzavejúca oceľ; Teflón; Iné
nl: Materiaal kookgerei/bakgerei: Aluminium; Koolstofstaal; Gietijzer; Keramiek; Koper; Email; Glas; Metaal; Siliconen; Roestvrij staal; Teflon; Andere
nb: Steke-/bakeutstyrsmateriale: Aluminium; Karbonstål; Støpejern; Keramikk; Kobber; Emalje; Glass; Metall; Silikon; Rustfritt stål; Teflon; Annet
bg-BG: Материал за съдове за готвене/печене: Алуминий; Въглеродна стомана; Чугун; Керамика; Мед; Емайл; Стъкло; Метал; Силикон; Неръждаема стомана; Тефлон; Други
sl-SI: Material posode za kuhanje/peko: Aluminij; Ogljikovo jeklo; Lito železo; Keramika; Baker; Emajl; Steklo; Kovina; Silikon; Nerjavno jeklo; Teflon; Drugo
fi: Ruoanlaitto-/leivontatarvikkeiden materiaali: Alumiini; Hiiliteräs; Valurauta; Keraaminen; Kupari; Emali; Lasi; Metalli; Silikoni; Ruostumaton teräs; Teflon; Muu
el: Υλικό μαγειρικών σκευών/σκευών ψησίματος: Αλουμίνιο; Ανθρακούχος χάλυβας; Χυτοσίδηρος; Κεραμικό; Χαλκός; Σμάλτο; Γυαλί; Μέταλλο; Σιλικόνη; Ανοξείδωτος χάλυβας; Τεφλόν; Άλλο
vi: Vật liệu dụng cụ nấu nướng/đồ nướng: Nhôm; Thép carbon; Chảo gang; Gốm; Màu đồng đỏ; Men; Thủy tinh; Kim loại; Silicon; Thép không gỉ; Chân may Teflon; Khác
ru: Материал кухонной или жаропрочной посуды: Алюминий; Углеродистая сталь; Чугун; Керамика; Медь; Эмаль; Стеклянные; Металл; Силикон; Нержавеющая сталь; Тефлон; Другое
ko: 쿡웨어/베이크웨어 자재: 알루미늄; 탄소강; 주철; 세라믹; 구리; 에나멜; 유리; 금속; 실리콘; 스테인리스 스틸; Teflon; 기타